臺灣桃園地方法院刑事判決　　　　　　　　　　　　　　九十年度易字第一八七號
　　公　訴　人　臺灣桃園地方法院檢察署檢察官
　　被　　　告　甲○○
　　被　　　告　乙○○
右列被告贓物因案件，經檢察官提起公訴（八十九年度偵字第一九二八一號），本院
判決如左：
    主  文
甲○○、乙○○共同收受贓物，各處拘役肆拾日，如易科罰金均以參佰元折算壹日。
    事  實
一、甲○○、乙○○明知停放於渠等位在桃園縣龜山鄉樂善村樟腦寮四之七號前違建
    處之工作場所，未懸掛號牌之車號ＢＱ─二六八○號自用小貨車，係甲○○之子
    方志強所竊得（由台灣板橋地方法院另案審理），為來源不明之贓車（係黃復興
  所有，於民國八十九年十一月三十日在台北縣板橋市○○街七十一巷三十三號一
    樓前失竊），二人為載運廢鐵，仍共同基於收受贓物之犯意，由甲○○徵得方志
    強之同意，旋於八十九年十二月十五日上午某時，吩咐乙○○將廢鐵搬運至上開
    贓車上，由甲○○駕駛該部贓車搭載乙○○載運廢鐵至他處販售而予收受使用，
    迨於同日下午五時許，甲○○駕駛該部贓車搭載乙○○返回上開處所時，為警當
    場查獲。
二、案經台北市政府信義分局移送台灣桃園地方法院檢察署檢察官偵查起訴。
    理  由
一、訊據被告甲○○、乙○○固不否認於右揭時地駕駛上開贓車為警當場查獲之事實
    ，惟矢口否認有何收受贓物犯行，均辯稱：不知道該部自用小貨車係方志強所竊
    得之贓車云云，經查，上開自用小貨車係黃復興所有，於八十九年十一月三十日
    在台北縣板橋市○○街七十一巷三十三號一樓前失竊一節，業據被害人黃復興於
    警訊中指訴明確，並有車輛協尋證明單、車輛竊盜、車牌失竊資料個別查詢報表
    ─查詢車輛認可資料、贓物認領保管收據各一紙、現場蒐證照片一張附卷可稽，
    又該部自小貨車係被告甲○○之子方志強竊得乙情，亦經台灣板橋地方法院調查
    審認屬實，以八十九年度易字第四六七一號判處方志強罪刑在案，有上開判決一
    紙在卷可稽，足徵上開自用小客車確係他人失竊之贓物無訛。被告於本院審理時
    雖否認知贓，惟查，被告甲○○於警訊時即直承該車係伊兒子方志強所竊取，但
    伊因為要載廢鐵外出買賣，所以才會與乙○○駕駛該部贓車，乙○○亦知道該車
    是失竊之車輛等情不諱，另被告乙○○於警訊時亦供承現場所查獲之六部失竊自
    小客貨車均是方志強與其友人所共同竊取，伊沒有參與竊車集團，但方志強曾告
    訴伊這些車輛均是竊取而來，但因為工作，不得已才使用這些失竊車輛等語綦詳
    ，並互核一致，此外亦與方志強於警訊及八十九年十二月二十九日偵訊時陳稱：
    伊父親甲○○及乙○○均知道該車係贓車，因他們要載廢鐵到舊貨商去賣，所以
    才使用該部失竊之車輛等語悉相符合，且衡諸方志強乃被告甲○○之子，自無虛
    捏情事故入其父於罪之理，其言應可信實，參以被告乙○○於本院九十年十月二
    十三日調查時即供明：伊知道車是方志強偷來的，甲○○叫伊不要去碰，因為三
    輪車發不動，甲○○才叫伊把廢鐵搬上貨車，渠等載廢鐵出去賣回來時，警察就
    在現場，甲○○知道是贓車，甲○○叫伊不要去碰，伊就有懷疑，（告以警訊筆
    錄要旨）伊警訊所言實在，（告以方志強警訊筆錄要旨）對方志強警訊筆錄亦無
    意見，伊與甲○○均知情等語；被告甲○○於本院九十年十一月十九日庭訊時亦
    供認：伊叫乙○○將廢鐵搬運至三輪車上，結果他放在貨車上，伊就罵他，伊知
    道貨車是方志強偷回來的，因方志強不可能有錢買車，但廢鐵已經搬上去了，伊
    只好載出去賣，回來時就被警察查獲等語，以及上開自小貨車並未懸掛前後號牌
    等節以觀，被告二人於駕駛該部自小貨車之際，要難謂無贓物之認識，基上足認
    被告二人的確知悉上開自小貨車係方志強所竊得之贓車無訛。被告二人徒托空言
    否認知贓，核屬事後圖卸之詞，委無可採，本件事證明確，被告等犯行均堪認定
    。
二、核被告甲○○、乙○○所為，均係犯刑法第三百四十九條第一項之收受贓物罪，
    渠等間有犯意聯絡與行為分擔，係屬共同正犯，爰審酌被告二人犯罪之動機、目
    的、所生危害之程度、收受贓物之財產價值、犯後態度等一切情狀，量處如主文
    所示之刑；又被告二人行為後，刑法第四十一條易科罰金之規定，已於九十年一
    月四日修正，並經總統於同年月十日公布，業於同年月十二日生效，修正後得易
    科罰金之規定，由最重本刑三年以下有期徒刑之罪，修正為五年以下有期徒刑之
    罪，兩者相較，並無不同，爰依刑法第二條第一項前段規定，適用裁判時即修正
    後之刑法第四十一條第一項前段之規定，併諭知易科罰金之折算標準，以資懲儆
    。
據上論斷，應依刑事訴訟法第二百九十九條第一項前段、刑法第二條第一項前段、第
二十八條、第三百四十九條第一項、第四十一條第一項前段、罰金罰鍰提高標準條例
第一條前段、第二條，判決如主文。
本案經檢察官何嘉仁到庭執行職務。
中      華      民      國      九十一      年      一    月     三     日
                                      臺灣桃園地方法院刑事第五庭
                                          審判長法  官  江振義
                                                法  官  林孟宜
                                                法  官  鍾淑慧
右正本證明與原本無異。
如不服本判決，應於判決送達後十日內向本院提出上訴狀( 應附繕本 )，上訴於
臺灣高等法院。
                                                書記官  吳一凡
中      華      民      國      九十一      年      一月    十一    日
附論罪科刑依據之法條：
中華民國刑法第三百四十九條
收受贓物者，處三年以下有期徒刑、拘役或五百元以下罰金。
搬運、寄藏、故買贓物或為擔保者，處五年以下有期徒刑、拘役或科或併
科一千元以下罰金。
因贓物變得之財物，以贓物論。
